臺灣臺南地方法院民事裁定
111年度營補字第18號
原      告  台新國際商業銀行股份有限公司

法定代理人  尚瑞強  
送達代收人  陳瑋杰  
被      告  陳賴秋琴
            陳怜杏  
            陳勇棠  
上列當事人間請求代位分割遺產等事件，本院裁定如下：
    主  文
原告應於本裁定送達後5日內，補繳裁判費新臺幣10,626元，逾
期不補正，即駁回原告之訴。
    理  由
一、按提起民事訴訟，應依民事訴訟法第1編第3章第2節相關規
    定繳納裁判費，此為必須具備之程式。原告之訴，有起訴不
    合程式之情形者，法院應以裁定駁回之，但其情形可以補正
    者，審判長應定期間先命補正，亦為同法第249條第1項第6
    款所明定。次按訴訟標的之價額，由法院核定；核定訴訟標
    的之價額，以起訴時之交易價額為準，民事訴訟法第77條之
    1第1項、第2項前段亦有明文。又債權人代位債務人對於第
    三債務人起訴，代位權僅為債權人對於債務人與第三債務人
    間之權利義務關係，非構成訴訟標的之事項；計算其訴訟標
    的價額，應就債務人與第三債務人間之權利義務關係定之（
    最高法院93年度台抗字第696號裁定參照）。
二、經查，原告本於債權人之地位，代位訴外人即其債務人陳勇
    助請求分割陳勇助自其被繼承人陳吉川所繼承之遺產，而依
    原告民事起訴狀所載，原告請求代位分割被繼承人陳吉川之
    遺產為如附表所示之遺產(下稱系爭遺產)，訴訟標的價額自
    應以被代位人即陳勇助因分割系爭遺產所受利益之客觀價額
    為準。又原告主張陳勇助之應繼分比例為4分之1，而系爭遺
    產111年度公告土地現值、課稅現值及核定價額如附表所示
    ，有土地登記謄本、土地建物查詢資料、臺南市政府財政稅
    務局新營分局111年9月22日南市財營字第1112611880號函檢
    附之房屋稅課稅明細表、財政部南區國稅局新營分局111年9
    月23日南區國稅新營營所字第1112126459號檢附之遺產稅免
    稅證明書、遺產稅不計入遺產總額證明書等件在卷可稽，以
    此為計算基準，陳勇助因分割系爭遺產所受利益之客觀價額
    為新臺幣(下同)1,133,349元(計算方式詳如附表所示)，是
    本件訴訟標的價額核定為1,133,349元，應徵收第一審裁判
    費12,286元，扣除原告已繳納之1,660元，尚應補繳第一審
    裁判費10,626元。茲依民事訴訟法第249條第1項但書之規定
    ，限原告於本裁定送達翌日起5日內補繳，逾期不補正，即
    駁回原告之訴，特此裁定。
中　　華　　民　　國　　111 　年　　10　　月　　12　　日
                  臺灣臺南地方法院民事庭
                            法　官　陳協奇
以上正本係照原本作成。
如不服本裁定關於訴訟標的價額之核定，得於收受裁定正本後10
日內向本院提出抗告狀，並繳納抗告裁判費新臺幣1,000元；其
餘關於命補繳裁判費部分，不得抗告。
中　　華　　民　　國　　111 　年　　10　　月　　12　　日
　　　　　　　　　　　　　　書記官  洪季杏
　　　　　　　　　　　　　　　
附表(單位：新臺幣，元以下四捨五入)      編號 地號 面積 （平方公尺） 每平方公尺公告土地現值 權利範圍 依陳勇助應繼分比例4分之1所計算其因分割所受利益之客觀價額 1 臺南市○○區○○段000地號土地 92.82 500元 公同共有 2分之1 5,801元 【計算式：(92.82×500元×1/2)÷4≒5,801元】   2 臺南市○○區○○段000地號土地 1,696.49 500元 公同共有 1分之1 212,061元 (計算式：1,696.49×500元÷4≒212,061元) 3 臺南市○○區○○段000地號土地 60.49 500元 公同共有 2分之1 3,781元 【計算式：(60.49×500元×1/2)÷4≒3,781元】 4 臺南市○○區○○段000地號土地 176.31  500元 公同共有 2分之1 11,019元 【計算式：(176.31×500元×1/2)÷4≒11,019元】 5 臺南市○○區○○段000地號土地 2,620.3 500元 公同共有 4分之1 81,884元 【計算式：(2,620.3×500元×1/4)÷4≒81,884元】 6 臺南市○○區○○段000地號土地 963.97 500元 公同共有 1分之1 120,496元 (計算式：963.97×500元÷4≒120,496元) 7 臺南市○○區○○段000地號土地 9,650.56 500元 公同共有 4分之1 301,580元 【計算式：(9,650.56×500元×1/4)÷4＝301,580元】 8 臺南市○○區○○段000地號土地 140.7 500元 公同共有 2分之1 8,794元 【計算式：(140.7×500元×1/2)÷4≒8,794元】 9 臺南市○○區○○段000地號土地 43.88 4,600元 公同共有 10分之3 15,139元 【計算式：(43.88×4,600元×3/10)÷4≒15,139元】 10 臺南市○○區○○段000地號土地 37.94 4,600元 公同共有 10分之3 13,089元 【計算式：(37.94×4,600元×3/10)÷4≒13,089元】 11 臺南市○○區○○段000地號土地 48.31 4,600元 公同共有 10分之3 16,667元 【計算式：(48.31×4,600元×3/10)÷4≒16,667元】 12 臺南市○○區○○段000地號土地 77.02 4,600元 公同共有 10分之3 26,572元 【計算式：(77.02×4,600元×3/10)÷4≒26,572元】 13 臺南市○○區○○段000地號土地 16.38 4,600元 公同共有 10分之3 5,651元 【計算式：(16.38×4,600元×3/10)÷4≒5,651元】 14 臺南市○○區○○段000地號土地 23.85 4,600元 公同共有 10分之3 8,228元 【計算式：(23.85×4,600元×3/10)÷4≒8,228元】 15 臺南市○○區○○段000地號土地 69.42 4,600元 公同共有 10分之3 23,950元 【計算式：(69.42×4,600元×3/10)÷4≒23,950元】 16 臺南市○○區○○段000地號土地 632.94 4,600元 公同共有 10分之3 218,364元 【計算式：(632.94×4,600元×3/10)÷4≒218,364元】 17 臺南市○○區○○段0地號土地 556 390元 公同共有 10分之1 5,421元 【計算式：(556×390元×1/10)÷4＝ 5,421元】 18 臺南市○○區○○段000地號土地 186 390元 公同共有 10分之1 1,814元 【計算式：(186×390元×1/10)÷4≒ 1,814元】 編號 房屋門牌號碼 總面積 （平方公尺） 課稅現值 權利範圍 依陳勇助應繼分比例4分之1所計算其因分割所受利益之客觀價額 19 臺南市○○區○○○里○○○000號(稅籍編號00000000000，未保存登記建物) 106.2 107,100元 公同共有 1分之1 26,775元 (計算式：107,100元÷4＝26,775元) 20 臺南市○○區○○○里000號(稅籍編號00000000000，未保存登記建物) 154.7 25,300元 公同共有 5分之1 1,265元 【計算式：(25,300元×1/5)÷4＝1,265元】 編號 動產 存款金額/核定價額  權利範圍 依陳勇助應繼分比例4分之1所計算其因分割所受利益之客觀價額 21 臺南市後壁區農會存款 59,992元  公同共有 1分之1  14,998元 (計算式：59,992元÷4＝14,998元) 22 車牌號碼000-0000號機車 40,000元  公同共有 1分之1 10,000元 (計算式：40,000元÷4＝10,000元) 合計     1,133,349元